【裁判字號】    89,易,3124
【裁判日期】    900430
【裁判案由】    侵占
【裁判全文】
臺灣臺南地方法院刑事判決                        八十九年度易字第三一二四號
    公  訴  人  臺灣台南地方法院檢察署檢察官
    被      告  甲○○
右列被告因侵占案件，經檢察官提起公訴 (八十九年度營偵字第一四六七號)，本院
判決如左：
    主  文
甲○○連續意圖為自己不法之所有，而侵占業務上所持有之物，處有期徒刑陸月，如
易科罰金，以參佰元折算壹日。
    事  實
一、甲○○於民國八十九年五月三日起，任職於台南縣下營鄉之德源成企業有限公司
    （以下簡稱德源成公司）擔任業務員，負責送貨與向客戶收取貨款之業務，為從
    事業務之人，竟基於意圖為自己不法所有之概括犯意，趁其負責代收公司貨款業
    務之機會，自八十九年五月十二日起至同年九月十六日止，連續將其代收之多筆
    貨款合計新台幣（下同）二十七萬八千八百四十八元，以變易持有為所有之意思
    予以侵占入己，挪供私用。嗣因帳目不清，經德源成公司清查後，始知上情。
二、案經德源成公司告訴台灣台南地方法院檢察署檢察官偵查起訴。
    理  由
一、訊據被告甲○○除對侵占代收款項之時間外否認，餘均坦承不諱，辯稱：係自八
    十九年七、八月始將代收貨款侵占入己云云。經查：被告如何將其代收德源成公
    司貨款金額合計二十七萬八千八百四十八元侵占入己等情，業據被告於本院審理
    中坦承不諱，核與告訴人德源成公司之代理人乙○○○指訴情節相符，復有德源
    成公司之日報表四十七紙、收據八十紙及德源成公司所提出之被告甲○○之侵占
    明細表三紙（均為影本）在卷可稽。被告雖以前詞置辯，然被告自承：於八十九
    年五月十二日確有送貨至鄉情公司，嗣將鄉情公司給付之貨款挪供私用等語（詳
    本院九十年四月二十六日審判筆錄），而告訴代理人乙○○○亦稱：八十九年五
    月十二日就有一筆帳是被告開始收，我們都是作現金，出貨日就是收帳日，不允
    許客人積欠，甲○○侵占明細表均是經電腦結算出來的等語（詳前開審判筆錄）
    ，是被告甲○○自八十九年五月十二日起將其代收之貨款侵占入己之事實，應堪
    認定，被告自白核與事實相符，本件事證明確，被告犯行堪予認定，應依法論科
    。
二、查被告受僱於德源成公司擔任業務員，並代收貨款，將其業務上所收得之貨款計
    二十七萬八千八百四十八元私用，核其所為，係犯刑法第三百三十六條第二項之
    業務侵占罪，其先後多次犯行，時間緊接，方法相同，觸犯構成要件相同之罪名
    ，顯係基於概括犯意為之，應依連續犯規定論以一罪，並加重其刑。爰審酌被告
    受告訴人公司之信任而委其代收貨款，竟趁職務之便侵占款項，實有非是，並參
    酌其品行、犯罪動機、目的、手段、所生危害及犯罪後尚能坦承不諱，迄未與告
    訴人公司達成和解等一切情狀，量處如主文所示之刑，併諭知易科罰金之折算標
    準，以資懲儆。
據上論斷，應依刑事訴訟法第二百九十九條第一項前段，刑法第五十六條、第三百三
十六條第二項、罰金罰鍰提高標準條例第一條前段、第二條，判決如主文。
本案經檢察官李宗榮到庭執行職務。
中      華      民      國    九十      年      四      月     三十     日
                                  臺灣臺南地方法院刑事第一庭
                                          法  官  鄭  燕  璘
右正本證明與原本無異。
如不服本判決，應於判決送達後十日內，向本院提出上訴狀。
                                          書記官  田  富  蓉
中      華      民      國    九十      年      四      月     三十     日
附錄本案論罪科刑法條全文：
刑法第三百三十六條第二項
  對於業務上所持有之物，犯前條第一項之罪者，處六月以上五年以下有期徒刑，得
  併科三千元以下罰金。


司法院資訊處製作；財團法人民間司法改革基金會備份。
